臺灣基隆地方法院刑事判決　　　　　　　 94年度訴字第937號
公　訴　人　臺灣基隆地方法院檢察署檢察官
被　　　告　乙○○
上列被告因毒品危害防制條例案件，經檢察官提起公訴（94年度
毒偵字第2357號、第2888號），本院合議庭裁定由受命法官獨任
進行簡式審判程序，茲判決如下：
    主  文
乙○○連續施用第一級毒品，累犯，處有期徒刑捌月。扣案毒品
海洛因壹包（毛重零點貳公克）沒收銷燬之。
    理  由
一、犯罪事實：
　　乙○○前因違反肅清煙毒條例案件，經法院判處應執行有期
　　徒刑4年3月確定，甫於民國93年2月26日執行完畢。復因施
    用毒品案件，經觀察、勒戒後，認有繼續施用毒品之傾向，
　　經裁定令入戒治處所施以強制戒治，於90年10月23日戒治期
　　滿執行完畢，由臺灣基隆地方法院檢察署檢察官於90年10月
　　25日，以90年度戒毒偵字第126號為不起訴處分確定。詎竟
　　不思悔改，五年內復基於施用第一級毒品之概括犯意，分別
　　於94年8月29日17時許及94年9月28日採尿前回溯24小時內，
　　在基隆市○○○路某市場公廁內、台北縣汐止市○○地○○
　　路旁邊以針筒注射皮下組織方式，連續施用第1級毒品海洛
　　因2次，為警分別於下列時間查獲：（一）94年8月30日下午
　　4時45分許，在基隆市○○○路140巷16號前查獲，並扣得海
　　洛因1包（毛重0.2公克）。（二）94年9月28日下午7時20分
　　許，在基隆市○○街134之1號前查獲。
二、程序事項：
    本件被告乙○○所犯者非為死刑、無期徒刑、最輕本刑為3
    年以上有期徒刑之罪或高等法院管轄第一審案件，其於準備
    程序進行中，先就被訴事實為有罪之陳述，經告知其簡式審
    判程序之旨，並聽取公訴人之意見後，本院依刑事訴訟法第
    273條之1第1項之規定，裁定由受命法官獨任進行簡式審判
    程序，合先敘明。
三、認定事實所依據之證據及理由：
（一）被告自白：被告於本院審理中自白其於前述時、地施用第
      1 級毒品毒品之犯行事實，其任意自白核與下列事證相符
      ，應堪採為證據。
（二）被告坦承第二次為警查獲前有施用第一級毒品，然無法確
      定時間，惟被告為警查獲後於94年9月28日21時15分許採
      集之尿液檢體（參警局尿液檢體對照表之採尿時間），經
      警送請臺灣尖端先進生技醫藥份有限公司以酵素免疫分析
      法為初步檢驗結果，呈海洛因代謝之鴉片類陽性反應（由
      於海洛因在人體內會代謝成鴉片類，因此涉嫌海洛因之吸
      食者，係檢驗其尿液中之鴉片類反應），再以氣相層析質
      譜儀法為確認檢驗結果亦呈嗎啡、可待因陽性反應，此有
      該公司前揭濫用藥物尿液檢驗報告1紙附卷可按。按以酵
      素免疫分析或薄層定性分析等方式為初步篩檢者，檢驗結
      果固有相當程度偽陽性之可能，然以氣（液）相層析、質
      譜分析之儀器為交叉確認者，檢驗結果出現偽陽性之機率
      則極低，因而具有公信力，核足為對被告為不利之認定；
      復佐以卷附法務部調查局90年4月12日陸(一)字第9013333
      5號函記載：「一般人注射海洛因後經體內吸收代謝約三
      十分鐘後，以嗎啡型態為主開始排入尿中，且以最初六至
      十二小時排泄量最多，若以日計，約有百分之八十毒品代
      謝物（嗎啡）於施用後24小時內陸續由尿液中排出體外，
      剩餘量則可能在數日內分別排出體外（尚有百分之二十代
      謝物於24小時後始排出體外）」等語，堪認被告於94年9
      月28日21時15分許為警採尿回溯二日內某時點（因被告於
      同日19時20分許為警查獲至上開採尿為止之期間內，係在
      警方調查之中，自無施用毒品之可能，故被告上開可能施
      用毒品之時期應扣除此警方調查之期間），確有施用第一
      級毒品海洛之犯行無訛。
（三）尿液檢驗結果：
      台灣尖端先進生技醫藥股份有限公司於94年9月9日、94年
      10月7日濫用藥物檢驗報告書2紙（附於94年度毒偵字第2
      357號偵查卷第43頁、94年度毒偵字第2888號偵查卷第24
      頁）：被告經警查獲後採集之尿液經檢驗結果，2次均呈
      海洛因代謝物嗎啡、可待因陽性反應。
（四）扣案物證：扣案毒品海洛因壹包（毛重零點貳公克），被
      告供明係其所有。
四、論罪及科刑之理由：
（一）查海洛因係毒品危害防制條例第2條第2項第1款所定之第1
      級毒品。核被告乙○○所為，係犯毒品危害防制條例第10
      條第1項之施用第1級毒品罪。又被告施用第1級毒品前後
      ，持有第1級毒品之低度行為，應為其施用第1級毒品之高
      度行為所吸收，不另論罪。被告先後2次施用第1級毒品之
　　　犯行，時間緊接，所犯係構成要件相同之罪名，顯係基於
      概括犯意反覆為之，為連續犯，應依刑法第56條之規定加
      重之。又被告受有期徒刑執行完畢，五年內再犯有期徒刑
      以上之罪，為累犯，應依刑法第47條加重其刑。
（二）本院審酌被告犯罪之動機、吸食毒品頻率、曾因施用毒品
      而經觀察勒戒仍不知戒除，惟犯罪後坦承犯行、態度良好
      ，且所犯之施用毒品犯行乃戕害自己身心健康，並未危及
      他人等一切情狀，量處如主文所示之刑。
（三）扣案毒品海洛因壹包（毛重零點貳公克、淨重零點零柒公
      重），經送驗結果為含有第一級毒品海洛因成分，為違禁
      物，此有94年11月18日調科壹字第320003187號法務部調
      查局鑑定通知書附卷可稽，爰依毒品危害防制條例第18條
      第1項前段之規定沒收銷燬之。
五、適用之法律依據：
    刑事訴訟法第273條之1第1項、第284條之1、第299條第1項
    前段，毒品危害防制條例第10條第1項、第18條第1項前段，
    刑法第11條前段、第56條、第47條。
本案經檢察官甲○○到庭執行職務。
中　　華　　民　　國　　94　　年　　12　　月　　29　　日
                  刑事第二庭法  官  陳伯厚
以上正本證明與原本無異。
對於本件判決如有不服，應於收受送達後10日內，向本院提出上
訴書狀，上訴於臺灣高等法院，並按他造當事人之人數附具繕本
。
中　　華　　民　　國　　94　　年　　12　　月　　29　　日
                            書記官  明祖斌
附錄論罪法條：
毒品危害防制條例第10條第1項
施用第一級毒品者，處 6 月以上 5 年以下有期徒刑。
